最高法院民事裁定　　　　　　　一○○年度台抗字第三二一號
再 抗告 人　有德立企業有限公司
法定代理人　李淑貞
再 抗告 人　呂文通即呂和記果.
共同代理人　周明榮律師
上列再抗告人因與相對人李鴻江間聲明異議事件，對於中華民國
一○○年二月十日台灣高等法院裁定（九十九年度抗字第一六一
六號），提起再抗告，本院裁定如下：
    主  文
再抗告駁回。
再抗告程序費用由再抗告人負擔。
    理  由
按對於抗告法院所為抗告有無理由之裁定再為抗告，僅得以其適
用法規顯有錯誤為理由，此觀民事訴訟法第四百八十六條第四項
規定自明。依強制執行法第三十條之一規定，上開規定於強制執
行程序準用之。而所謂適用法規顯有錯誤，係指原法院本其取捨
證據之職權所確定之事實適用法規顯有錯誤而言，不包括認定事
實不當之情形在內。本件再抗告人執台灣台北地方法院（下稱台
北地院）九十七年度訴字第六二九三號、原法院九十八年度上字
第三九二號等民事判決（下稱台北地院第六二九三號判決、原法
院第三九二號民事判決）及確定證明書聲請對相對人之財產為強
制執行。台北地院民事執行處司法事務官以相對人非執行名義效
力所及，爰以九十九年度司執字第二一三五六號裁定駁回再抗告
人強制執行之聲請，再抗告人不服，提出異議，台北地院以九十
九年度事聲字第一○○九三號裁定駁回再抗告人之異議，再抗告
人對之提起抗告，原法院以：按強制執行，應依強制執行法第四
條第一項第一款至第六款之執行名義為之，同法第四條第一項定
有明文。查抗告人提出之台北地院第六二九三號判決主文所記載
之債務人僅有長春谷溫泉會館一人，原法院並以第三九二號判決
駁回長春谷溫泉會館之上訴確定。又長春谷溫泉會館登記係獨資
組織及以駱萬能為負責人，有財政部台灣省北區國稅局淡水稽徵
所函、營業稅稅籍資料查詢作業、台北縣營利事業統一發證設立
變更登記申請書及讓渡書附於執行卷宗可稽，則相對人並非執行
名義上所記載之債務人，再抗告人對之聲請強制執行，於法自有
未合。抗告人雖以原法院第三九二號判決理由之記載，主張債務
人長春谷溫泉會館為合夥組織，相對人為長春谷溫泉會館之合夥
。惟經相對人於台北地院九十七年度審訴字第六一九號給付貨款
事件庭訊中否認，且原法院第三九二號判決記載「‧‧‧至於何
人為合夥人有爭議或各合夥人間應如何分擔債務，應另行起訴以
求確定‧‧‧」。相對人既非執行名義所載之債務人，再抗告人
如主張相對人為長春谷溫泉會館之合夥人，應另行起訴確認，始
得執對合夥團體之執行名義，於合夥財產不足清償時對合夥人聲
請強制執行等詞，因而維持台北地院之裁定，裁定駁回再抗告人
之抗告，經核於法洵無違誤。再抗告人對於原裁定提起再抗告，
雖以該裁定適用法規顯有錯誤為由，惟核其書狀所陳，無非係就
原法院認定相對人非執行名義上所記載之債務人之事實當否問題
為爭執，要與適用法規顯有錯誤之情形無涉，應認其再抗告為不
合法。
據上論結，本件再抗告為不合法。依強制執行法第三十條之一，
民事訴訟法第四百九十五條之一第二項、第四百八十一條、第四
百四十四條第一項前段、第九十五條、第七十八條，裁定如主文
。
中    華    民    國  一○○  年    四    月  二十二  日
                      最高法院民事第二庭
                          審判長法官  吳  正  一  
                                法官  葉  勝  利  
                                法官  阮  富  枝  
                                法官  許  澍  林  
                                法官  黃  秀  得  
本件正本證明與原本無異
                                      書  記  官  
中    華    民    國  一○○  年    五    月    二    日
                                                      Ｅ